【裁判字號】    98,交聲,1184
【裁判日期】    981030
【裁判案由】    聲明異議
【裁判全文】
臺灣高雄地方法院交通事件裁定        98年度交聲字第1184號
原處分機關  高雄市政府交通局
異  議  人
即受處分人  甲○○  50歲（民.
上列受處分人因聲明異議案件，對於高雄市政府交通局中華民國
98年4 月17日所為之處分（高市交裁字第裁32-B00000000號），
聲明異議，本院裁定如下：
 主  文
異議駁回。
    理  由
一、原處分意旨略以：異議人即受處分人甲○○（下稱異議人）
    於民國96年9 月25日14時25分許，騎乘車號ZCL-393 號輕型
    機車，沿高雄市○○路由北向南行駛，行經設有燈光號誌管
    制設施之高雄市○○路與修文路口之交岔路口時闖紅燈，因
    闖紅燈遭警舉發，原處分機關依道路交通管理處罰條例第53
    條第1 項、第63條第1 項第3 款之規定，裁處異議人罰鍰新
    臺幣（下同）5,000 元，並違規記點3 點等語。
二、聲明異議意旨略以：異議人於96年9 月25日14時25分左右，
    雖曾騎乘車號ZCL-393 號輕型機車，沿高雄市○○路由北向
    南行駛，行經設有燈光號誌管制設施之高雄市○○路與修文
    路口之交岔路口，然其駕車進入該路口時，係處於黃燈狀態
    ，且當時其係右轉，本件執勤警員卻誤認異議人係在紅燈亮
    起之情況下駕車直行穿越該路口，原處分機關未經查明即貿
    然對於異議人加以裁罰，亦非適當。從而，異議人不服原裁
    處，乃提起本件異議。
三、按汽車駕駛人，行經有燈光號誌管制之交岔路口闖紅燈者，
    處新臺幣1 千8 百元以上5 千4 百元以下罰鍰，並記違規點
    數3 點，道路交通管理處罰條例第53條第1 項及第63條第1
    項第3 款分別定有明文。
四、經查：
（一）異議人於上開時、地，騎乘上揭輕型機車，而經原處分機
      關以行經有燈光號誌管制之交岔路口闖紅燈為由掣單舉發
      並裁罰之事實，為異議人所不爭執，並有高雄市政府警察
      局96年9 月25日高市警交字第B00000000 號舉發違反道路
      交通管理事件通知單、高雄市政府交通局98年4 月17日高
      市交裁字第裁32-B00000000號違反道路交通管理事件裁決
      書各1 份（見本院卷第4 頁、第11頁）在卷可稽，應堪認
      定。
（二）異議人雖以前詞置辯，惟查，異議人於上揭時間，係騎乘
      上開輕型機車直行穿越上揭路口乙節，業經證人即當日執
      行勤務舉發本違規事件之高雄市政府警察局保安大隊警員
      林天鐘（下稱舉發員警）於本院審理時證陳在卷（見本院
      卷第27頁），且復參以其於本院審理時證陳：「（假設是
      紅燈，你如何確認對方是直行還是紅燈右轉？）就直接目
      視確定對方沒有轉彎已經闖過來了，這時候我就會舉發他
      闖紅燈。」等語（見本院卷第27頁、第28頁），是舉發員
      警要無誤認轉彎車為直行車之可能，據上，異議人確有騎
      乘上揭輕型機車直行穿越上揭路口之情事，堪可認定。又
      證人即舉發員警於本院審理時另證謂：當日舉發情形雖然
      因時間過久，印象有些模糊，但其舉發闖紅燈之方式，係
      會等到雙向的車輛都停下來等紅燈的時候才開始舉發闖紅
      燈，如果是闖黃燈的話，其是不會舉發，亦即其會在車輛
      尚未經過停止線時，紅燈已經亮起之時而該車輛仍向前直
      行才會予以舉發闖紅燈，如黃燈還再閃，其絕對不會舉發
      等語（見本卷第27頁、第28頁），再酌以警員執行公務時
      ，本身即受有行政懲處責任之監督，且其到庭具結作證，
      更係以刑事責任擔保其證言之真實性，復以證人即舉發員
      警與異議人素不相識，亦無誣陷異議人之必要，是證人即
      舉發員警於本院審理時之證詞，應可採信；再者，舉發員
      警擔任員警21年，執行交通舉發勤務亦有9 年之經驗乙節
      ，業經舉發員警於本院審理時證述明確（見本院卷第26頁
      ），衡情其於執行舉發交通違規時，應會以一套合法、適
      當之方式舉發闖越紅燈，以避免錯誤舉發，是證人即舉發
      員警上開所述關於其舉發闖越紅燈方式，應屬可信。據此
      ，證人即舉發員警就當日異議人闖越紅燈之細節情形，雖
      因時間過久而印象模糊，以致難於本院審理時具體證陳異
      議人闖越紅燈之情形，然細繹舉發員警上開舉發闖越紅燈
      之方式，應無舉發錯誤之可能，則其所開立之本件舉發通
      知單，經核應無不可採信之處。據此，異議人於上揭時地
      確有騎乘上揭機車闖紅燈之違規行為，應無疑問。異議人
      猶執前詞予以爭辯，應係卸責之詞，並不足採。
五、綜上所述，異議人於上述時、地，騎乘輕型機車行經有燈光
    號誌管制之交岔路口闖紅燈之違規事實既可認定，則原處分
    機關即高雄市政府交通局據此並引用道路交通管理處罰條例
    第53條第1 項及第63條第1 項第3 款等規定，裁處異議人罰
    鍰新臺幣5,000 元，並記違規點數3 點，於法尚稱妥適。至
    於異議人任意指摘本件原裁決處分有所不當，經核並無理由
    ，故應予以駁回。
六、據上論斷，應依道路交通案件處理辦法第19條，裁定如主文
    。
中    華    民    國    98    年    10    月    30    日
                        交通法庭  法  官  王參和
以上正本證明與原本無異。
如不服本裁定，應於收受送達後5 日內向本院提出抗告狀。
中    華    民    國    98    年    11    月    2     日
                                  書記官  陳惠玲


司法院資訊處製作；財團法人民間司法改革基金會備份。
